臺灣臺中地方法院刑事判決　　　　　　　100年度訴字第830號
公　訴　人　臺灣臺中地方法院檢察署檢察官
被　　　告　陳俊穎
上列被告因詐欺等案件，經檢察官提起公訴（99年度偵字第1000
3號），本院因被告所犯非死刑、無期徒刑、最輕本刑為三年以
上有期徒刑之罪或高等法院管轄第一審案件，經被告就被訴事實
為有罪之陳述，裁定進行簡式審判程序，判決如下：
    主    文
陳俊穎共同犯行使偽造私文書罪，處有期徒刑月，如易科罰金
，以新臺幣壹仟元折算壹日。扣案之聯絡便條紙壹張、MOTORO
LA行動電話壹支（含門號0000000000SIM卡壹張）及收貨簽收單
上偽造之「李健文」署押壹枚，均沒收。
    犯罪事實及理由
一、犯罪事實：
  (一)陳俊穎於民國99年4月初，在「跑腿幫」網站上留言尋找工
    作，並留下聯絡之行動電話門號0000000000號。嗣陽文豪以
    行動電話門號0000000000號（名義申請人陳琨煜）與陳俊穎
    聯絡（依通聯紀錄最早聯絡時間為99年4月12日凌晨1時12分
    ）後，陳俊穎與陽文豪即共同意圖為自己不法之所有，基於
    詐欺取財及行使偽造私文書之犯意聯絡，先由陽文豪及其詐
    欺集團成員以不詳方式盜取他人信用卡卡號、末3碼等電磁
    紀錄，偽造不實線上刷卡消費電磁紀錄之準私文書，在網路
    上刷卡消費，使店家陷於錯誤，而同意交易出貨後，再由陽
    文豪以每次跑腿新臺幣（下同）1000元以上之代價，雇用陳
    俊穎前往指定之地點，偽造他人簽名之收據後，持向不知情
    之宅急便送貨司機領取盜刷消費之貨品之方式，詐取他人財
    物。期間，陽文豪並交付行動電話及門號0000000000號（名
    義申請人為陳柏）予陳俊穎做為聯絡工具。嗣陽文豪即以不
    詳方式取得李健文之花旗臺灣銀行信用卡卡號000000000000
    0****之電磁紀錄，而偽造不實線上刷卡消費電磁紀錄之準
    私文書，於99年4月15日10時29分許，以該信用卡在網路上
    向店家SONY TAIWAN LIMITED刷卡消費1萬5980元，購買SONY
    牌數位相機1台（含迷你腳架），再於翌日（16日）凌晨1、
    2時許，以前揭電話聯絡陳俊穎；陳俊穎即於同日15時30分
    許，前往指定之臺中市○○區○○路1段126號前領取該相機
    ，陳俊穎並在不知情之黑貓宅急便送貨司機交付予伊之收貨
    簽收單上偽造「李健文」之署押1枚，而偽造該簽收單之私
    文書，並持以向送貨司機領取該相機（含迷你腳架），適為
    已知上開盜刷行為之花旗銀行職員方永仕會同警方在上址當
    場查獲，而詐欺取財未遂；警方並當場扣得收貨簽收單1張
    、聯絡便條紙1張、摩托羅拉行動電話1支（含門號00000000
    00SIM卡）、電子計算機統一發票影本1張、SONY數位相機1
    台（已發還花旗銀行職員方永仕）。
  (二)案經臺中市警察局（現改制為臺中市政府警察局）第三分局
    報告臺灣臺中地方法院檢察署檢察官偵查起訴。
二、證據名稱﹕
  (一)被告陳俊穎之自白。
  (二)證人方永仕於警詢之證述。
  (三)扣案之收貨簽收單1張、聯絡便條紙1張、MOTOROLA行動電話
    1支（含門號0000000000SIM卡1張）。
  (四)搜索扣押筆錄、扣押物品目錄表各1份。
  (五)電子計算機統一發票影本1紙。
  (六)贓物認領保管單1紙。
  (七)貨品（相機）照片及現場蒐證照片共13張。
三、論罪科刑﹕
  (一)核被告陳俊穎所為，係犯刑法第216條、第220條第2項、第
    210條之行使偽造準私文書罪（在購物網站以電磁紀錄盜刷
    信用卡部分），第216條、第210條之行使偽造私文書罪（冒
    用他人姓名領貨簽收部分），第339條第3項、第1項之詐欺
    取財未遂罪（盜刷購得商品後因遭查獲而未成功部分）。起
    訴書雖漏論刑法第216條、第220條第2項、第210條行使偽造
    準私文書罪之法條，惟起訴事實已敘明此部分犯罪事實。被
    告與共犯陽文豪就上開犯行，有犯意之聯絡及行為之分擔，
    為共同正犯。按偽造署押係偽造準私文書及私文書之部分行
    為，且偽造之低度行為應為行使之高度行為所吸收，均不另
    論罪。又被告與陽文豪係為達向被害人詐欺取財之目的，始
    為偽造及行使準私文書及私文書犯行，其犯罪目的單一，依
    一般社會通念，認應評價為一罪方符刑罰公平原則，如予數
    罪併罰，反有過度處罰之虞，與人民法律感情亦有未洽。是
    核被告前揭所為，係一行為觸犯行使偽造準私文書罪、行使
    偽造私文書罪、詐欺取財未遂罪之數罪名，為想像競合犯，
    應從一重之行使偽造私文書罪處斷。起訴書認被告為應分別
    論以行使偽造私文書罪及詐欺取財未遂罪，二罪併罰，尚有
    未洽，附此敘明。爰審酌被告與共犯陽文豪共同所為本件犯
    行，侵害被害人李健文之權益，及侵害人民對網路信用卡購
    物交易之信賴，阻礙可促進經濟流通、成長之網路信用交易
    ，其所為對電子化經濟社會秩序所生損害非小；兼衡酌被告
    非主謀，其犯後坦承犯行，態度良好，且本件所詐購之物品
    已交被害人領回，使被害人之損失未進一步擴大等一切情狀
    ，量處如主文所示之刑，並諭知易科罰金之折算標準。
  (二)扣案之聯絡便條紙1張，係被告所有供本件犯罪所用之物；
    MOTOROLA行動電話1支（含門號0000000000SIM卡1張）係共
    犯陽文豪所有，交被告與其聯絡以領取詐購之物品，亦係供
    本件犯罪所用之物，均經被告供明在卷，爰依刑法第38條第
    1項第2款規定宣告沒收。另被告於收貨簽收單上偽造之「李
    健文」署押1枚，應依刑法第219條之規定，不問屬於被告與
    否，沒收之。
四、應適用之法條﹕
  (一)刑事訴訟法第273條之1第1項、第299條第1項前段、第310條
    之2、第454條。
  (二)刑法第28條、第216條、第220條第2項、第210條、第339條
    第1項、第3項、第219條、第55條、第41條第1項前段、第38
    條第1項第2款。
  (三)刑法施行法第1條之1第1項、第2項前段。
本案經檢察官沙小雯到庭執行職務。
中    華    民    國    100    年    7    月    15    日
                  刑事第十三庭  法  官  戴嘉慧
以上正本證明與原本無異。
如不服本判決應於收受判決後10日內向本院提出上訴書狀，並應
敘述具體理由；其未敘述上訴理由者，應於上訴期間屆滿後20日
內向本院補提理由書狀(均須按他造當事人之人數附繕本)「切勿
逕送上級法院」。
告訴人或被害人對於判決如有不服具備理由請求檢察官上訴者，
其上訴期間之計算係以檢察官收受判決正本之日期為準。
                                書記官  劉晴芬
中    華    民    國    100    年    7    月    15    日
【附錄本案論罪科刑法條】
《刑法第210條》
偽造、變造私文書，足以生損害於公眾或他人者，處5年以下有
期徒刑。
《刑法第216條》
行使第210條至第215條之文書者，依偽造、變造文書或登載不實
事項或使登載不實事項之規定處斷。
《刑法第220條第2項》
錄音、錄影或電磁紀錄，藉機器或電腦之處理所顯示之聲音、影
像或符號，足以為表示其用意之證明者，亦同。
《刑法第339條第1項》
意圖為自己或第三人不法之所有，以詐術使人將本人或第三人之
物交付者，處5年以下有期徒刑、拘役或科或併科1千元以下罰金
。